臺灣臺中地方法院刑事判決
111年度交易字第1389號
公  訴  人  臺灣臺中地方檢察署檢察官
被      告  龎貴華




上列被告因公共危險案件，經檢察官提起公訴（111年度速偵字
第3856號），被告於本院準備程序中就被訴事實為有罪之陳述，
經告知簡式審判程序之旨，並聽取當事人意見後，本院裁定改依
簡式審判程序進行審理，並判決如下：
    主    文
龎貴華駕駛動力交通工具而吐氣所含酒精濃度達每公升零點二五
毫克以上，累犯，處有期徒刑柒月。
    犯罪事實
一、龎貴華於民國111年8月16日中午12時許起至同日下午1時許
    止，在臺中市烏日區高鐵站附近某工地旁之統一便利商店內
    ，飲用啤酒1罐後，明知服用酒類後駕駛動力交通工具極易
    影響交通安全，竟仍基於酒後駕駛動力交通工具之犯意，於
    同日下午3時許，自該處騎乘車牌號碼000-000號普通重型
    機車行駛於道路。嗣於同日下午3時15分許，行經臺中市○○
    區○○路00號前時，因行車不穩，經警攔檢，警方發現龎貴華
    散發酒氣，於同日下午3時21分許，當場對其施以酒精濃度
    測試，測得其吐氣所含酒精濃度達每公升達0.34毫克，而查
    悉上情。　
    理    由
一、認定犯罪事實所憑之證據及理由
    上開犯罪事實，業據被告龎貴華於警詢、偵訊及審判中坦承
    不諱（偵卷第51頁至第54頁、第89頁至第91頁、本院卷第95
    頁、第98頁、第99頁），並有當事人酒精測定紀錄表1紙、
    臺中市政府警察局舉發違反道路交通管理事件通知單影本1
    紙在卷可稽（偵卷第55頁、第57頁），足認被告之自白與事
    實相符，可信為真實。本案事證明確，被告犯行堪以認定，
    應依法論科。
二、論罪科刑之理由
  ㈠核被告所為，係犯刑法第185條之3第1項第1款之駕駛動力交
    通工具而吐氣所含酒精濃度達每公升0.25毫克以上之罪。
  ㈡被告前因不能安全駕駛之公共危險案件，經本院以110年度交
    簡字第426號判決判處有期徒刑5月確定，於111年5月14日執
    行完畢出監等情，有臺灣高等法院被告前案紀錄表1份在卷
    可查(本院卷第101頁至第114頁)，其於徒刑執行完畢後5年
    內故意再犯本案有期徒刑以上之罪，為累犯。起訴書記載前
    開構成累犯之事實，請求酌情加重被告之刑，公訴人亦提出
    前開被告構成累犯之前案判決，主張酌予加重等語(本院卷
    第100頁、第123頁至第126頁)。本院考量被告前開構成累犯
    之犯行，與本案罪名相同，被告於前案執行完畢後約3個月
    即再犯本案，足見被告對於刑罰感應力薄弱，其主觀上未能
    警惕而有特別之惡性，核無司法院釋字第775號解釋所謂罪
    刑不相當之情形，爰依刑法第47條第1項規定加重其刑。
  ㈢爰審酌酒精成分對人之意識、控制能力具有不良影響，超量
    飲酒後會導致對周遭事務之辨識及反應能力較平常狀況薄弱
    ，對利用道路往來之人車均生高度危險性，屢經政府機關反
    覆宣導，被告卻率爾於酒後騎乘機車上路，所為應予非難。
    另衡及被告犯後坦承犯行，並考量其案罪動機、目的、酒測
    數值、酒後騎乘時間、距離，本件幸未發生事故即時為警查
    獲等情節，與被告已有多次因酒後駕車之經法院判決科刑之
    前科(累犯部分不重複評價)，有前開被告前案紀錄表在卷可
    按，暨被告自陳高職肄業，先前為粗工，日薪新臺幣1,050
    元，需要照顧母親等一切情狀(本院卷第99頁)，量處如主文
    所示之刑。
據上論斷，應依刑事訴訟法第273條之1第1項、第299條第1項前
段，判決如主文。
本案經檢察官戴旻諺提起公訴，檢察官林文亮到庭執行職務。
中　　華　　民　　國　　111 　  年　 11　 月　　29  　日
                  刑事第十一庭  法  官  黃麗竹
以上正本證明與原本無異。
如不服本判決應於收受送達後20日內向本院提出上訴書狀，並應
敘述具體理由；其未敘述上訴理由者，應於上訴期間屆滿後20日
內向本院補提理由書（均須按他造當事人之人數附繕本）「切勿
逕送上級法院」。
　　　　                        書記官  姚志鴻
中　　華　　民　　國　　111 　  年　 11　 月　　29  　日
附錄本案論罪科刑法條全文：
中華民國刑法第185條之3
駕駛動力交通工具而有下列情形之一者，處3年以下有期徒刑，
得併科30萬元以下罰金：
一、吐氣所含酒精濃度達每公升零點二五毫克或血液中酒精濃度
    達百分之零點零五以上。
二、有前款以外之其他情事足認服用酒類或其他相類之物，致不
    能安全駕駛。
三、服用毒品、麻醉藥品或其他相類之物，致不能安全駕駛。
因而致人於死者，處3年以上10年以下有期徒刑，得併科200萬元
以下罰金；致重傷者，處1年以上7年以下有期徒刑，得併科100
萬元以下罰金。
曾犯本條或陸海空軍刑法第五十四條之罪，經有罪判決確定或經
緩起訴處分確定，於10年內再犯第一項之罪因而致人於死者，處
無期徒刑或5年以上有期徒刑，得併科300萬元以下罰金；致重傷
者，處3年以上10年以下有期徒刑，得併科200萬元以下罰金。